臺灣彰化地方法院刑事判決　　　九十六年度易字第一二三０號
公　訴　人　臺灣彰化地方法院檢察署檢察官
被　　　告　乙○○
　　　　　　　　　　22號2樓.
上列被告因竊盜案件，經檢察官聲請簡易判決處刑（九十六年度
偵字第五四六一號），本院彰化簡易庭認不宜以簡易判決處刑，
簽移由普通庭依通常程序審理（九十六年度彰簡字第七一二號）
，本院判決如下：
    主  文
乙○○竊盜，累犯，處有期徒刑月；又竊盜，累犯，處有期徒
刑月；又竊盜，累犯，處有期徒刑月。應執行有期徒刑柒月
。
    事  實
一、乙○○前曾於民國九十五年七月二十日，因竊盜案件，經臺
    灣板橋地方法院以九十五年度簡字第三四八０號判處有期徒
    刑四月，得易科罰金確定，於九十五年十二月八日入監執行
    ，並於同年月十二日就所餘刑期改行易科罰金執行完畢。詎
    仍不知警惕，因缺款，竟：(1)另行基於普通竊盜之為自己不
    法所有意圖，於九十六年六月一日中午十二時許，在址設彰
    化縣彰化市○○路一號彰化師範大學一樓電腦區旁之閱覽室
    （係在門口換證、經許可後進入），趁已成年之丁○○離開
    座位前往電腦區而不知之際，獨自一人徒手竊取丁○○所有
    、放置在座位椅子上肩包內之現金新臺幣（下同）一千元得
    逞（已花用完畢）。(2)又另行起意，基於普通竊盜之為自己
    不法所有意圖，於同日中午十二時四十四分許，在前開彰化
    師範大學圖書館地下一樓期刊室，趁已成年之丙○○離開座
    位上廁所而不知之際，獨自一人徒手竊取丙○○所有、放置
    在座位椅子旁皮包內之現金一千七百元得手（已用罄）。(3)
    再另行起意，基於普通竊盜之為自己不法所有意圖，於九十
    六年六月六日下午一時許（聲請簡易判決處刑書誤載為下午
    二時三十分許），在上開彰化師範大學地下一樓期刊室（係
    在門口換證、經許可後進入），趁已成年之甲○○離開座位
    上廁所而不知之際，獨自一人徒手竊取甲○○所有、放置在
    期刊室桌上手提包內之現金六百元得逞。旋因返回座位之甲○○查覺有異，追隨其至圖書館一樓，經甲○○洽校方人員
    予以攔查並報警處理，由警方調閱前開圖書館於九十六年六
    月一日及同年月六日之監視器影像畫面，乃為警查悉上情，
    並在其身上起出甫竊得之甲○○所有現金六百元（已由警方
    發還與甲○○領回）扣案。
二、案經彰化縣警察局彰化分局報請臺灣彰化地方法院檢察署檢
    察官偵查後聲請簡易判決處刑，經本院改依通常程序審理。
    理  由
一、按「除簡式審判程序、簡易程序及第三百七十六條第一款、
    第二款所列之罪之案件外，第一審應行合議審判。」，刑事
　　訴訟法第二百八十四條之一定有明文；本件被告乙○○所犯
　  係屬刑事訴訟法第三百七十六條第二款所列之罪，爰依法行
    獨任審判。又本件有關以下所引用被告以外之人於審判外之
    言詞或書面陳述，而不符合刑事訴訟法第一百五十九條之一
    至第一百五十九條之四之規定者，業經公訴人、被告於本院
    審理時明示同意作為證據，且均經本院於審理時當庭直接提
    示而為合法之調查，公訴人、被告均未於言詞辯論終結前聲
    明異議，本院審酌前開證據作成或取得之狀況，並無非法或
    不當取證之情事，且亦無顯不可信之情況，故認為適當而均
    得以作為證據，是前開證據依刑事訴訟法第一百五十九條之
    五之規定，均具有證據能力，先予敘明。
二、訊據被告對於上揭事實欄一、(1)至(3)所示之竊盜事實均坦承
    不諱，核與證人即被害人丁○○、丙○○及甲○○於警詢時
    證述之情節相符，復有贓物認領保管單一紙及照片（含翻拍
    自監視器畫面之照片）共計五幀在卷可佐，本件事證明確，
    被告所為如事實欄一、(1)至(3)所示之三次竊盜犯行均洵足認
    定。
三、核被告如事實欄一、(1)至(3)所為，均係犯刑法第三百二十條
    第一項之普通竊盜罪。被告所犯上開三次普通竊盜犯行，犯
    意各別，行為時、地互異，應予分論併罰。又被告前曾於九
　　十五年七月二十日，因竊盜案件，經臺灣板橋地方法院以九
  　十五年度簡字第三四八０號判處有期徒刑四月，得易科罰金
    確定，於九十五年十二月八日入監執行，並於同年月十二日
    就所餘刑期改行易科罰金執行完畢，有臺灣彰化地方法院檢
    察署刑案資料查註紀錄表、臺灣高等法院被告全國前案紀錄
    表各一份在卷可考，其於五年以內故意再犯前揭有期徒刑以
    上之三次竊盜罪，均為累犯，應各依刑法第四十七條第一項
    之規定加重其刑。爰審酌被告之素行、犯罪之動機、目的、
    竊盜之手段、竊取之財物、對被害人丁○○、丙○○、甲○○所生之損害及被告犯罪後之態度等一切情狀，就被告所為
    三次竊盜犯行，分別量處如主文所示之刑（中華民國九十六
    年罪犯減刑條例雖於九十六年七月四日公布，並自同年七月
    十六日生效施行，然依上開條例第二條第一項第三款：「犯
    罪在中華民國九十六年四月二十四日以前者，除本條例另有
    規定外，依下列規定減刑：三、有期徒刑、拘役或罰金，減
    其刑期或金額二分之一。」之規定，須行為人犯罪時間在九
    十六年四月二十四日以前者，始有該條例之適用；而被告所
    犯上開三次竊盜罪，其犯罪時間均在九十六年四月二十四日
    之後，自均無前揭條例減刑規定之適用，附予敘明），並定
    其應執行之刑，以示懲儆。
據上論斷，應依刑事訴訟法第四百五十二條、第二百九十九條第
一項前段，刑法第三百二十條第一項、第四十七條第一項、第五
十一條第五款，刑法施行法第一條之一第一項、第二項前段，判
決如主文。
本案經檢察官吳芙如到庭執行職務
中　　華　　民　　國　九十六　年　　十　　月　十二　　日
                  刑事第八庭    法  官  李雅俐
以上正本證明與原本無異。
如不服本判決，應於判決送達後10日內，向本院（切勿逕送臺灣
高等法院臺中分院）提出上訴狀，上訴書狀應「敘述具體上訴理
由」，並按他造當事人之人數附繕本。
告訴人或被害人對於判決如有不服具備理由請求檢察官上訴者，
其上訴期間之計算係以檢察官收受判決正本之日期為準。
中　　華　　民　　國　九十六　年　　十　　月　十二　　日
                                書記官  陳秀娟
附錄論罪科刑法條：
刑法第三百二十條第一項：
意圖為自己或第三人不法之所有，而竊取他人之動產者，為竊盜
罪，處五年以下有期徒刑、拘役或五百元以下罰金。
